【裁判字號】    92,交訴,75
【裁判日期】    920530
【裁判案由】    公共危險等
【裁判全文】
臺灣高雄地方法院刑事判決                          九十二年度交訴字第七五號
    公  訴  人  臺灣高雄地方法院檢察署檢察官
    被      告  乙○○
右列被告因公共危險等案件，經檢察官提起公訴（九十二年度調偵字第一三八號），
本院判決如左：
    主  文
乙○○駕駛動力交通工具肇事，致人受傷而逃逸，處有期徒刑捌月。緩刑貳年。
其餘被訴傷害及過失傷害罪部分，公訴不受理。
    事  實
一、乙○○於民國九十一年十一月二十九日十九時四十分許，騎乘車牌號碼ＸＮＨ─
    ０２０號重型機車，沿高雄市楠梓區○○○路往南方向行駛，行經高楠公路與水
    管路交岔路口時停車等待紅燈，復於綠燈後啟動行駛時，本應注意汽車在同一車
    道行駛時，除擬超前車外，後車與前車之間應保持隨時可以煞停之距離及汽車行
    駛時，駕駛人應注意車前狀況，並隨時採取必要之安全措施，而依當時情形，並
    無不能注意之情事，竟疏於注意而不慎擦撞同方向而暫停於左前方由甲○○所騎
    車牌號碼ＮＢＴ─９７０號重型機車，致甲○○及乙○○皆人車倒地，甲○○並
    因此受有右小腿擦挫傷處各２×２公分等傷害。乙○○見狀後欲騎車離去，經甲
    ○○制止後，雙方即發生口角，乙○○竟另基於傷害之犯意，反以徒手毆打甲○
    ○頸部，致甲○○右頸部挫傷瘀血５×１公分之傷害。而乙○○明知駕駛機車肇
    事致人受傷，不僅未照料傷者及留置現場等待警方前往處理，竟基於肇事逃逸之
    犯意，隨即上車並駕駛前開機車逃離現場。事後甲○○報警處理，為警方於翌日
    （即九十一年十一月三十日）凌晨三時許，在乙○○前揭住處循線查獲。（過失
    傷害及傷害部分，業據甲○○具狀撤回告訴，詳如後述）。
二、案經甲○○訴請高雄市政府警察局楠梓分局報告台灣高雄地方法院檢察署檢察官
    偵查起訴。
    理  由
壹、有罪部分：
一、訊據被告乙○○固坦承有於前揭時、地與告訴人發生擦撞，事後並駕車離開等情
    ，惟矢口否認有何肇事逃逸之犯行，辯稱：「當時確實有發生擦撞，我們二台機
    車都有倒地，起來後，我與被害人因為這件車禍有發生爭執，當時被害人有口出
    三字經罵我，後來我有向他說既然雙方都沒事就算了，我就回家：：：」等語（
    見本院九十二年五月十五日訊問筆錄）。經查：被告駕車行經上開時地撞及告訴
    人致其受有前開傷害之事實，業據告訴人指訴歷歷，並有道路交通事故調查表、
    健仁醫院診斷證明書一紙及照片二十張在警卷可稽，是告訴人確實因為與被告發
    生擦撞而受傷一事，應以認定。而被告亦坦承當時告訴人人車有倒地，故其當知
    告訴人當時確因本件車禍而受有傷害，而被告自承當時未救護被害人，也未報警
    及留下姓名年籍、電話號碼等聯絡資料與告訴人等情（見本院九十二年五月二十
    七日審判筆錄，足見被告雖於駕車肇事後下車察看，然未為任何救護，亦未留下
    任何聯絡資料即駕車逃離現場，至為顯然。其辯稱無逃逸之故意云云，顯不足採
    。故此，本件事證明確，被告犯行洵堪認定。
二、核被告所為，係犯刑法第一百八十五條之四之駕車肇事逃逸罪。爰審酌被告之品
    行，肇事後不僅未救護傷者，反對於告訴人為毆打行為，隨即駕車逃逸，惡性非
    輕，惟念及事後已與告訴人達成民事和解，告訴人並具狀撤回告訴，有和解書等
    資料可按等一切情狀，量處如主文所示之刑，以資懲儆。又被告前未曾受有期徒
    刑以上刑之宣告，有臺灣高等法院被告全國前案紀錄表暨刑案資料查註紀錄表各
    一份在卷可稽，且事後深具悔意，經此科刑教訓之後，當知所警惕，應無再犯之
    虞，本院認所宣告之刑以暫不執行為適當，併予宣告緩刑二年，以啟自新。
貳、不受理部分：
一、公訴意旨另以：被告於九十一年十一月二十九日下午九時四十分許，騎乘車牌號
    碼ＸＮＨ─０２０號重機車，沿高雄市楠梓區○○○路往北方行駛，於行經高楠
    公路與水管路交岔路口時停車等待紅燈，復於綠燈後啟動行駛時，不慎擦撞同向
    左側告訴人所騎乘車號ＮＢＴ─９７０號重機車，致告訴人人車倒地，並因此受
    有右小腿擦挫傷等傷害。被告竟復基於傷害犯意，徒手毆打告訴人頭部後逃逸返
    家，致告訴人復受有右頸部挫傷瘀血之傷害。因認被告另涉犯刑法第二百八十四
    條第一項前段之過失傷害（公訴人就此部分於證據及所犯法條欄內漏引法條）及
    刑法第二百七十七條第一項之傷害罪嫌。
二、按告訴乃論之罪，告訴人於第一審辯論終結前，得撤回其告訴；又告訴經撤回者
    ，法院應諭知不受理之判決，刑事訴訟法第二百三十八條第一項及第三百零三條
    第三款定有明文。本件被告因過失傷害及傷害案件，經檢察官提起公訴，認被告
    係犯刑法第二百八十四條第一項前段之過失傷害罪及第二百七十七條第一項之傷
    害罪，依同法第二百八十七條前段之規定，上開二罪均須告訴乃論。茲據告訴人
    於上開和解書表明其願意放棄肇事傷害追訴權，且同意由被告持和解書供司法機
    關認證，是告訴人應係願意委由被告持該和解書向本院撤回被告涉嫌過失傷害及
    傷害之犯行甚明，此有和解書乙紙在卷足憑，揆諸前開說明，爰為諭知不受理之
    判決。
據上論斷，應依刑事訴訟法第二百九十九條第一項前段、第三百零三條第三款，刑法
第一百八十五條之四、第七十四條第一款，判決如主文。
本案經檢察官葉淑文到庭執行職務。
中      華      民      國    九十二    年      五      月     三十     日
                                       臺灣高雄地方法院交通法庭
                                           審判長法  官  吳永宋
                                                 法  官  林家賢
                                                 法  官  張茹棻
右正本證明與原本無異。
如不服本判決，應於判決送達後十日內，向本院提出上訴狀。
                                                 書記官  李忠霖
中   華      民      國    九十二    年      五      月     三十     日
附錄適用法條
中華民國刑法第一百八十五條之四
駕駛動力交通工具肇事，致人死傷而逃逸者，處六月以上五年以下有期徒
刑。


司法院資訊處製作；財團法人民間司法改革基金會備份。
